臺灣臺中地方法院刑事判決　　　　　　　　　　　　九十三年度訴字第一四八九號
　　公　訴　人　臺灣臺中地方法院檢察署檢察官
　　被　　　告　甲○○
右列被告因毒品危害防制條例案件，經檢察官提起公訴（九十三年度毒偵緝字第一０
八號），被告於本院準備程序就被訴事實為有罪之陳述，本院合議庭裁定由受命法官
獨任進行簡式審判程序，並予判決如左：
    主  文
甲○○連續施用第一級毒品，處有期徒刑玖月。
    事  實
一、甲○○前於民國八十二年間，即曾因違反肅清煙毒條例案件，經臺灣高等法院臺
    中分院於於八十二年三月二十五日以八十二年度上訴字第四四九號判處有期徒刑
    一年七月確定，又於八十二年五月十三日因違反麻醉藥品管理條例案件為同法院
    以八十二年度上易字第五四一號判處有期徒刑七月確定，再於八十二年十月十四
    日因違反肅清煙毒條例案案件為同法院以八十二年度上訴字第三一六七號判處有
    期徒刑三年六月確定，嗣三案經定應執行有期徒刑五年五月，甲○○於八十二年
    五月二十八日入監執行，在八十四年六月二十八日因假釋付保護管束出監，其在
    保護管束期間，又因違反肅清煙毒條例案件，經本院於八十五年九月六日判處有
    期徒刑三年六月確定，並經撤銷前述之假釋，接續執行殘刑與前開有期徒刑，其
    復於九十年八月二十四日因縮短刑期假釋出監，再因本件施用毒品案件經撤銷假
    釋，而於九十三年六月七日復行入獄執行（均未執行完畢，不構成累犯）。甲○
    ○前已另因施用毒品案件，經法院裁定送觀察勒戒後，認無繼續施用毒品之傾向
    ，由臺灣高等法院臺中分院於八十七年八月十日以八十七年度上訴字第一四三三
    號為免刑判決確定（觀察勒戒完畢日期為八十七年七月二十八日）；詎其仍不知
    戒絕，於觀察勒戒完畢五年內，復基於施用第一級毒品海洛因之概括犯意，自九
    十二年七月間某日起至九十三年四月間某日止，於其位於臺中縣太平市○○路○
    段三五０巷一弄四之三號住處內，以將少許第一級毒品海洛因摻入香菸內吸食之
    方式，連續施用第一級毒品海洛因多次。嗣甲○○分別於九十二年八月二十五日
    十一時許及同年九月三日十時許，均在臺灣臺中地方法院檢察署接受定期採尿檢
    驗，其尿液經鑑驗結果，嗎啡類皆呈現陽性反應，始由檢察官查悉上情。
二、案經臺灣臺中地方法院檢察署檢察官自動檢舉簽分偵辦。
    理  由
一、右開事實，業經被告甲○○於偵查及本院準備程序訊問、審理時均坦認不諱，而
    被告二次在臺灣臺中地方法院檢察署接受定期採尿檢驗，經送請中山醫學大學附
    設醫院藥物濫用檢測中心鑑測結果，嗎啡類（海洛因之代謝物）皆呈陽性反應，
    有該檢測中心之鑑驗報告書二份附卷可稽（見毒偵字第二八二七號卷第九頁、第
    一一頁），足見被告上開自白，確與事實相符，堪予採認。又被告前已因施用毒
    品案件，經依法院裁定送觀察勒戒後，認無繼續施用毒品之傾向，由臺灣高等法
    院臺中分院於八十七年八月十日以八十七年度上訴字第一四三三號為免刑判決確
    定，此有臺灣高等法院被告全國前案紀錄表在卷可查，是被告確於觀察勒戒執行
    完畢後五年內復行施用毒品無訛。綜此，本件事證已臻明確，被告施用第一級毒
    品之犯行，堪以認定。
二、按海洛因係屬毒品危害防制條例第二條第二項第一款所指之第一級毒品，核被告
    甲○○所為，係犯毒品危害防制條例第十條第一項之施用第一級毒品罪。被告持
    有第一級毒品之低度行為，應為其施用第一級毒品之高度行為所吸收，不另論罪
    。被告先後多次施用第一級毒品海洛因之犯行，時間緊接，犯罪構成要件相同，
    顯係基於概括犯意反覆為之，為連續犯，應依刑法第五十六條之規定論以一罪，
    並加重其刑。又按連續數行為而犯同一之罪名者，以一罪論，為刑法第五十六條
    所明定。是連續犯之數行為，在法律上既綜合論以一罪，而為一個評價，則於法
    律有修正變更之際，茍一部犯行發生在法律修正變動前之舊法時期，一部係在新
    法施行後所犯，因連續犯屬裁判上之一罪，在法律上既綜合各犯罪行為而為一個
    評價，故應依最後行為所應適用之新法處斷，而無刑法第二條第一項但書規定之
    新舊法比較適用問題，此有最高法院二十七年上字第一六０七號判例、九十二年
    度台上字第二四三九號判決要旨可資參照，而毒品危害防制條例固於九十二年七
    月九日經總統公布修正全文，並於九十三年一月九日生效，然被告連續施用海洛
    因之犯行，既賡續犯至毒品危害防制條例修正公布施行後之九十三年四月間某日
    止，其此部分非法施用海洛因之行為既與毒品危害防制條例修正公布施行前之其
    他非法施用海洛因犯行，依連續犯論以一罪，按諸前開說明，本件就被告施用海
    洛因之犯行部分，自應逕依修正後之毒品危害防制條例規定論科，而無新舊法之
    比較適用問題，應併敘明。爰審酌被告為國中畢業，智識程度非高（見臺中縣警
    察局霧峰分局坪林派出所偵訊筆錄教育程度欄），其有前開事實欄所述之前科，
    素行不佳，有上揭臺灣高等法院被告全國前案紀錄表可查，且前已有多次施用毒
    品之前科經執行有期徒刑，並曾經觀察勒戒，竟故態復萌，復行施用毒品不輟，
    無視於毒品對於自身健康之戕害及國家對於杜絕毒品犯罪之禁令，惟衡酌施用毒
    品係屬自戕行為，被告犯罪手段尚屬平和，亦未因此而危害他人，所生損害尚非
    鉅大，且被告犯後坦承犯行，尚見悔悟之意之犯罪後態度，暨施用毒品者均有相
    當程度之成癮性及心理依賴，其犯罪心態與一般刑事犯罪之本質並不相同，應側
    重適當之醫學治療及心理矯治為宜等一切情狀，量處如主文所示之刑。
據上論斷，應依刑事訴訟法第二百七十三條之一第一項、第二百九十九條第一項前段
，修正後毒品危害防制條例第十條第一項，刑法第十一條前段、第五十六條，判決如
主文。
本案經檢察官乙○○到庭執行職務。
中    華    民    國      九十三      年       七      月     二十三    日
                                臺灣臺中地方法院刑事第九庭
                                      法  官  陳 思 成
右正本證明與原本無異。
如不服本判決，應於判決送達後十日內向本院提出上訴狀，上訴於臺灣高等法院臺中
分院( 須附繕本 )。
                                      書記官
中    華    民    國      九十三      年       七      月     二十三    日
附錄論罪科刑法條
毒品危害防制條例第十條第一項
施用第一級毒品者，處六月以上五年以下有期徒刑。
